臺灣嘉義地方法院刑事判決　　　　　　94年度交簡上字第17號
上　訴　人　甲○○　男　27歲（民國66年5月12日生）
即　被　告
上列上訴人即被告因過失傷害案件，不服本院簡易庭94年度嘉交
簡字第32號中華民國94年1月17日第一審簡易判決（聲請案號：
臺灣嘉義地方法院檢察署93年度偵字第6845號），提起上訴，本
院管轄第二審之合議庭判決如下：
    主  文
上訴駁回。
甲○○緩刑貳年。
    事  實
一、甲○○於民國93年5月16日11時30分許，駕駛車牌號碼J7─5
    485號自用小客車，沿嘉義市西區博愛陸橋之內側車道由東
    向西方向行駛（即往興達路方向行駛），途經嘉義市○區○
    ○路一段與文化路之交岔路口時，原應注意駕駛人駕駛汽車
    ，應遵守標線之指示，且汽車行駛時，駕駛人應注意車前狀
    況，並隨時採取必要之安全措施，而依當時情形天候晴，日
    間自然光線，柏油路面乾燥無缺陷，無障礙物，視距良好，
    並無不能注意之情事，竟疏未注意，占用左轉車道直行，適
    有乙○駕駛車牌號碼LXV─280號重型機車，後座搭載丙○○
    ○，同向行駛至前開單向三車道以上之交岔路口時，亦違反
    駕駛人駕駛汽車，應遵守道路交通標誌、標線之指示，轉彎
    車輛應讓直行車先行之規定，疏未注意貿然由外側車道違規
    逕行左轉欲進入博愛路，致2車發生碰撞，造成乙○受有左
    肩挫傷、雙膝挫傷並多處擦傷及左肘擦傷之傷害，丙○○○
    則受有左側雙踝骨折之傷害。甲○○於事故發生後，因報案
    人或勤指中心轉來資料未報明肇事人姓名，警員前往現場處
    理時，甲○○在場，並當場承認為肇事人，對於未發覺之犯
    罪自首而接受裁判。
二、案經乙○、丙○○○訴由嘉義市警察局第一分局報請臺灣嘉
    義地方法院檢察署檢察官偵查聲請簡易判決處刑。
　　理   由
一、上揭犯罪事實，業據被告甲○○於本院準備程序及審理時坦
    承不諱，並據告訴人乙○、丙○○○指訴綦詳，復有道路交
    通事故現場圖、道路交通事故調查報告表（一）、（二）各
    1份、道路交通事故照片15幀等附卷可稽。又告訴人乙○確
    因本件車禍而受有左肩挫傷、雙膝挫傷並多處擦傷及左肘擦
    傷之傷害，而告訴人丙○○○則受有左側雙踝骨折之傷害等
    情，有財團法人嘉義基督教醫院診斷證明書2紙在卷足按。
    按駕駛人駕駛汽車，應遵守標線之指示，且汽車行駛時，駕
    駛人應注意車前狀況，並隨時採取必要之安全措施，道路交
    通安全規則第90條、第94條第3項定有明文。被告為汽車駕
    駛人，自應注意上揭規定，而依當時情形天氣晴，日間自然
    光線，柏油路面乾燥無缺陷，無障礙物，視距良好，有道路
    交通事故調查報告表（一）及道路交通事故照片15幀等附卷
    可證，被告應無不能注意之情事，竟疏未注意，占用左轉車
    道直行，以致肇事造成告訴人乙○、丙○○○受傷，其有過
    失甚明。再者，本件告訴人乙○因違反駕駛人駕駛汽車，應
    遵守道路交通標誌、標線之指示，轉彎車輛應讓直行車先行
    之規定，疏未注意貿然由外側車道違規逕行左轉欲進入博愛
    路，致2車發生碰撞等情，業據被告供述在卷，並經告訴人
    乙○指訴屬實，另有道路交通事故現場圖、道路交通事故調
    查報告表（一）、（二）各1份、道路交通事故照片15幀在
    卷可參，足認告訴人乙○就事故之發生亦與有過失。此外，
    本件經送請臺灣省嘉雲區車輛行車事故鑑定委員會鑑定結果
    亦認：乙○駕駛重機車，未依標誌、標線之指示行駛，左轉
    不當，為肇事主因；被告駕駛自用小客車，未依標線指示行
    駛，且未注意車前狀況，為肇事次因，此有該委員會93年10
    月13日嘉鑑字第931042號鑑定意見書1份在卷可參，是以本
    件告訴人乙○就事故之發生雖與有過失，但此僅係判定被告
    於民事上損害賠償責任時，是否有過失相抵之情，仍無解於
    被告刑事過失之責。從而被告之過失行為與告訴人2人之傷
    害結果間，具有相當因果關係。綜上足認被告之自白與事實
    相符，本件事證明確，被告犯行堪予認定。
二、按告訴乃論之罪，告訴人於第一審辯論終結前，得撤回其告
    訴；次按，刑事事件於偵查中或第一審法院辯論終結前，調
    解成立，經法院核定，並經當事人同意撤回者，視為於調解
    成立時撤回告訴或自訴，刑事訴訟法第238條第1項、鄉鎮市
    調解條例第25條第2項分別定有明文。本件被告與告訴人2人
    ，於94年1月17日調解成立，告訴人2人並表示對被告放棄告
    訴權，嗣經本院民事庭於同年1月24日核定一節，有嘉義縣
    東石鄉調解委員會調解書1紙在卷足考，並經調取本院94年
    度核字第672號損害賠償卷宗核閱屬實。且本院第一審簡易
    判決於同年1月23日由告訴人2人收受，有送達證書2紙附卷
    可稽。又簡易判決因不經言詞辯論，故不經宣示判決程序，
    於合法送達時即對外發生效力，從而本院第一審簡易判決於
    同年1月23日即對外發生效力，本件卻於同年1月24日始經本
    院民事庭核定，是本件雖係告訴乃論之罪，在本院第一審簡
    易判決生效前，尚不發生撤回之效力，應併敘明。
三、核被告所為，係犯刑法第284條第1項前段之過失傷害罪。被
    告以一過失行為同時致告訴人乙○、丙○○○2人受傷，係1
    行為觸犯數罪名，為想像競合犯，應論以過失傷害罪一罪。
    被告於事故發生後，因報案人或勤指中心轉來資料未報明肇
    事人姓名，警員前往現場處理時，被告在場，並當場承認為
    肇事人，業據被告供述在卷，並有嘉義市○○○道路交通事
    故肇事人自首情形紀錄表1紙在卷可參，是被告對於未發覺
    之犯罪自首而接受裁判，應依刑法第62條前段規定減輕其刑
    。原審認被告罪證明確，因而適用刑法第284條第1項前段、
    第55條、第62條前段、第41條第1項，罰金罰鍰提高標準條
    例第1條前段、第2條，就被告之犯行，量處拘役40日，並諭
    知易科罰金之折算標準，其認事用法均無不當，量刑亦甚妥
    適。被告以已與告訴人2人調解成立提起上訴，為無理由，
    應予駁回。另查被告前未受有期徒刑以上刑之宣告，此有台
    灣高等法院被告全國前案紀錄表1份在卷可參，其因一時思
    慮欠週而罹刑章，其犯罪情節又尚屬輕微，經此次刑之宣告
    ，應知警惕而無再犯之虞，具有積極改善之客觀徵兆，本院
    認其所受宣告之刑，以暫不執行為適當，爰併諭知緩刑2年
    ，以啟自新。
據上論斷，應依刑事訴訟法第455條之1第1項、第3項、第368條
，刑法第74條第1款，判決如主文。
本案經檢察官廖素琪到庭執行職務。
中　　華　　民　　國　　94　　年　　4 　　月　　12　　日
                       交通法庭  審判長法  官  沈福財
                                       法  官  陳端宜
                                       法  官  卓春慧
上列正本證明與原本無異。
本件不得上訴。
中　　華　　民　　國　　94　　年　　4 　　月　　12　　日
                                       書記官  江芳耀
